【裁判字號】    99,易,1313
【裁判日期】    990521
【裁判案由】    竊盜
【裁判全文】
臺灣臺中地方法院刑事判決              99年度易字第1313號
公  訴  人  臺灣臺中地方法院檢察署檢察官
被      告  乙○○
上列被告因竊盜案件，經檢察官提起公訴（99年度偵字第3826號
），本院判決如下：
    主    文
乙○○犯攜帶兇器竊盜罪，累犯，處有期徒刑拾月。
    犯罪事實
一、乙○○曾因竊盜、毒品危害防制條例、偽造印文等案件，經
    法院分別判處有期徒刑 2年、1年2月、1年、6月，嗣經裁定
    減刑並定應執行刑為有期徒刑3年1月確定，於民國96年 7月
    16日執行完畢，猶不知悔改，復意圖為自己不法之所有，於
    98年12月5日凌晨5時許，在台中縣潭子鄉○○路○段260號前
    ，持客觀上對人之生命、身體具危險性而可供兇器使用之Ｔ
    型板手1把（已丟棄，未扣案)，破壞甲○○所有並借予其弟
    王國勝使用之車牌LY－6492號自用小貨車之門鎖後（毀損部
    分未據告訴），以該扳手插入電門啟動引擎之方式，竊取上
    揭自用小貨車 1輛，得手後，駕駛該車離去並作為代步之用
    。嗣經警據報於98年12月5日下午3時許，在台中縣太平市○
    ○路○段691號前尋獲該失竊車輛，並於車內採得多枚指紋，
    經送比對鑑定，方循線查悉上情。
二、案經臺中縣警察局移送臺灣臺中地方法院檢察署檢察官偵查
    起訴。
    理    由
一、證據能力方面：按當事人、代理人或辯護人於法院調查證據
    時，知有第159條第1項不得為證據之情形，而未於言詞辯論
    終結前聲明異議者，視為有前項之同意，刑事訴訟法第 159
    條之5第2項定有明文。此乃係基於證據資料愈豐富，愈有助
    於真實發現之理念，酌採當事人進行主義之證據處分權原則
    ，並強化言詞辯論主義，透過當事人等到庭所為之法庭活動
    ，在使訴訟程序順暢進行之要求下，承認傳聞證據於一定條
    件內，得具證據適格。此種「擬制同意」，因與同條第一項
    之明示同意有別，實務上常見當事人等係以「無異議」或「
    沒有意見」表示之，斯時倘該證據資料之性質，已經辯護人
    閱卷而知悉，或自起訴書、原審判決書之記載而了解，或偵
    、審中經檢察官、審判長、受命法官、受託法官告知，或被
    告逕為認罪答辯或有類似之作為、情況，即可認該相關人員
    於調查證據之時，知情而合於擬制同意之要件（最高法院96
    年度台上字第4174號判決要旨參照）。查本件檢察官、被告
    於本院審判期日中均未對本院下述所引用之證據表示意見，
    且迄至言詞辯論終結前亦未聲明異議，本院審酌該等證據資
    料製作時之情況，尚無違法不當及證明力明顯過低之瑕疵，
    且為證明犯罪事實存否所必要，認為以之作為證據應屬適當
    ，揆諸前開說明，自均具證據能力。
二、上開犯罪事實，業據被告乙○○坦白認罪（見偵查卷第12頁
    、本院卷第16、17頁），核與證人甲○○、王國勝分別指證
    被害情節相符（見偵查卷第7至10頁)，並有臺中縣警察局鑑
    識課刑案現場勘查報告、刑案現場照片、勘察採證同意書、
    刑事案件證物採驗紀錄表、尋獲車輛發還筆錄、車輛協尋電
    腦輸入單、警政ｅ網通失車－唯讀案件基本資料及內政部警
    政署刑事警察局98年12月15日刑紋字第0980172681號鑑驗書
    在卷可憑（見警卷第3至21頁)。該Ｔ型扳手雖未扣案，然其
    係金屬材質乙節，業據被告於本院審理時供承明確（見本院
    卷第17頁背面），足見被告竊盜行為時所攜帶之Ｔ型扳手，
    在客觀上對人之生命、身體具危險性，當足供兇器使用。是
    被告攜帶兇器竊盜之犯罪事證已臻明確，其犯行洵堪認定，
    應依法論罪科刑。
三、核被告所為，係犯刑法第321條第1項第 3款之攜帶兇器竊盜
    罪。被告曾因竊盜、毒品危害防制條例、偽造印文等案件，
    經法院分別判處有期徒刑 2年、1年2月、1年、6月，嗣經裁
    定減刑並定應執行刑為有期徒刑3年1月確定，於96年 7月16
    日執行完畢，有臺灣高等法院被告前案紀錄表在卷可參，其
    於徒刑執行完畢，5 年以內故意再犯本件有期徒刑以上之罪
    ，為累犯，應依刑法第47條第 1項之規定加重其刑。爰審酌
    被告有多次犯罪前科之品行（參卷附臺灣高等法院被告前案
    紀錄表）、犯罪之動機、手段、所生危害及坦承犯行之犯後
    態度等一切情狀，量處如主文所示之刑，以示懲儆。又被告
    持以行竊之Ｔ型扳手未經扣案，且其陳明業已丟棄，為免將
    來執行困難，爰不為沒收之諭知，附此敘明。
四、據上論斷，應依刑事訴訟法第299條第 1項前段，刑法第321
    條第1項第3款、第47條第1項，判決如主文。
本案經檢察官丙○○到庭執行職務。
中    華    民    國    99    年    5     月    21    日
                刑事第四庭    法  官  張恩賜
以上正本證明與原本無異。
如不服本判決，應於收受判決後10日內向本院提出上訴書狀，並
應敘述具體理由；其未敘述上訴理由者，應於上訴期間屆滿後20
日內向本院補提理由書（均須按他造當事人之人數附繕本）「切
勿逕送上級法院」。
                              書記官  黃舜民
中    華    民    國    99    年    5     月    21    日
附錄本案論罪科刑法條
刑法第321條第1項：
犯竊盜罪而有左列情形之一者，處六月以上五年以下有期徒刑：
一、於夜間侵入住宅或有人居住之建築物、船艦或隱匿其內而犯
    之者。
二、毀越門扇、牆垣或其他安全設備而犯之者。
三、攜帶兇器而犯之者。
四、結夥三人以上而犯之者。
五、乘火災、水災或其他災害之際而犯之者。
六、在車站或埠頭而犯之者。

司法院資訊處製作；財團法人民間司法改革基金會備份。
